【裁判字號】    97,抗,1527
【裁判日期】    970916
【裁判案由】    假扣押
【裁判全文】
臺灣高等法院民事裁定                  97年度抗字第1527號
    抗告人  甲○○
上列抗告人因與相對人國泰世華商業銀行股份有限公司間聲請假
扣押事件，對於中華民國九十七年七月二十四日臺灣宜蘭地方法
院九十七年度裁全字第五六八號裁定提起抗告，本院裁定如下：
    主  文
抗告駁回。
抗告費用由抗告人負擔。
    理  由
一、按債權人就金錢請求或得易為金錢請求之請求，欲保全強制
    執行者，得聲請假扣押。假扣押，非有日後不能強制執行或
    甚難執行之虞者，不得為之，民事訴訟法第五百二十二條第
    一項、第五百二十三條第一項定有明文。所謂不能強制執行
    ，如債務人浪費財產，增加負擔，或就其財產為不利益之處
    分，將成為無資力之情形等是，所謂恐難執行，如債務人將
    移住遠方或逃匿是也（最高法院十九年抗字第二三二號判例
    意旨參照）。又按請求及假扣押之原因應釋明之。債權人就
    請求及假扣押之原因釋明如有不足，而債權人陳明願供擔保
    或法院認為適當者，法院得定相當之擔保，命供擔保後為假
    扣押，此觀同法第五百二十六條第一、二項規定即明。是聲
    請假扣押，就請求及假扣押之原因，債權人應先予釋明，至
    使法院信其請求及假扣押之原因大致為適當始可。僅於其釋
    明不足時，法院為補強計，於債權人陳明就債務人可能遭受
    之損害願供擔保並足以補釋明之不足，始得命供擔保後為假
    扣押（民事訴訟法第五百二十六條第二項立法理由參照），
    非謂法院於債權人未為釋明，僅陳明願供擔保時，即得為命
    提供擔保之假扣押裁定。
二、本件相對人主張：抗告人前向伊請領信用卡使用，至民國九
    十七年七月九日尚餘信用卡消費帳款新臺幣（下同）三十七
    萬九千六百四十四元未清償，茲抗告人另積欠多家銀行帳款
    均未清償，已達無資力狀態，若不即時聲請假扣押，日後顯
    有不能強制執行或甚難執行之虞，爰聲請將抗告人之財產在
    上開金額範圍內予以假扣押，且願供擔保以補釋明之不足等
    語。抗告意旨略以：相對人就本件假扣押原因未為釋明，原
    法院裁定准許假扣押，顯有違誤，爰聲請廢棄原裁定等語。
三、經查，觀諸相對人在原法院所提出之聯合徵信中心資料（見
    原法院卷第十三至十九頁），抗告人除積欠相對人債務外，
    尚積欠台北富邦銀行、渣打銀行、中國信託銀行等多家銀行
    信用卡帳款，並長期間使用循環信用利息，足見抗告人對其
    財產已有增加負擔之情事，顯就假扣押之原因已為釋明，抗
    告意旨所稱相對人就假扣押原因未釋明，即不足採。而相對
    人並陳明願供擔保以補前開釋明之不足，原法院准為本件假
    扣押之聲請，於法即無不合。從而，抗告意旨指摘原裁定不
    當，求予廢棄，委無理由，應予駁回。
四、據上論結，本件抗告為無理由，爰裁定如主文。
中    華    民    國    97    年     9    月    16    日
                    民事第十庭
                        審判長法  官  黃豐澤
                              法  官  蕭艿菁
                              法  官  林麗玲
正本係照原本作成。
不得再抗告。
中    華    民    國    97    年    9     月    16    日
                              書記官  陶美玲


司法院資訊處製作；財團法人民間司法改革基金會備份。
